【裁判字號】    89,訴,943
【裁判日期】    891025
【裁判案由】    違反槍砲彈藥刀械管制條例
【裁判全文】
臺灣彰化地方法院刑事判決                          八十九年度訴字第九四三號
    公  訴  人  臺灣彰化地方法院檢察署檢察官
    被      告  丙○○
    指定辯護人  本院公設辯護人  乙○○
    被      告  甲○○
    選任辯護人  朱浩萍律師
右列被告等因槍彈藥刀械管制條例案件，經檢察官提起公訴 (八十九年度偵字第五
九二九號)，本院判決如左：
    主  文
丙○○未經許可，寄藏手槍，處有期徒刑陸年，併科罰金新台幣壹拾伍萬元。罰金如
易服勞役，以新台幣玖佰元即銀元參佰元折算壹日。
甲○○未經許可，寄藏手槍，處有期徒刑伍年壹月，併科罰金新台幣陸萬元。罰金如
易服勞役，以新台幣玖佰元即銀元參佰元折算壹日。
扣案之美國ＲＵＧＥＲ廠Ｐ九四ＤＣ型口徑九ｍｍ制式半自動手槍壹枝（管制編號0
000000000）、ＤＡＥＷＯＯ廠ＤＰ五一型口徑九ｍｍ制式半自動手槍壹枝
（管制編號0000000000）、捷克ＣＺ廠七五型口徑九ｍｍ制式半自動手槍
壹枝（管制編號0000000000）及九ｍｍ制式子彈貳拾顆沒收之。
    事  實
一、丙○○於民國八十三年間某日，在高雄市前鎮區某處，收受友人莊新長（業已死
    亡）所託付保管具有殺傷力之美國ＲＵＧＥＲ廠Ｐ九四ＤＣ型口徑九ｍｍ制式半
    自動手槍一枝（管制編號0000000000）、ＤＡＥＷＯＯ廠ＤＰ五一型
    口徑九ｍｍ制式半自動手槍一枝（管制編號0000000000）、捷克ＣＺ
    廠七五型口徑九ｍｍ制式半自動手槍一枝（管制編號0000000000）及
    供上述手槍使用具殺傷力之九ｍｍ制式子彈三十二顆（已試射九顆），並未經許
    可，予以寄藏之，後丙○○曾將之置放於高雄市左營區其住處附近空地，迨於八
    十九年二、三月間，丙○○始將上開槍、彈起出，攜至雲林縣西螺鎮新社某處農
    地內工寮藏放，嗣於同年八月四日晚上，丙○○又將上開槍、彈起出，偕同甲○
    ○搭乘計程車欲至不知情之潘國華（另為不起訴處分）住處飲酒，於下車時，丙
    ○○將其中捷克ＣＺ廠七五型口徑九ｍｍ制式半自動手槍一枝及子彈十顆（已上
    匣）交予甲○○保管，甲○○未經許可，將該手槍（子彈十顆已上匣）插放在自
    己腰際中予寄藏之，丙○○亦將美國ＲＵＧＥＲ廠Ｐ九四ＤＣ型口徑九ｍｍ制式
    半自動手槍一枝（子彈十二顆已上匣）及ＤＡＥＷＯＯ廠ＤＰ五一型口徑九ｍｍ
    制式半自動手槍一枝（子彈十顆已上匣）插放在自己腰際中，其二人均以上衣覆
    蓋插在腰際之槍、彈以為掩飾。旋於翌日凌晨二時許，丙○○、甲○○、潘國華
    飲畢酒類後，由潘國華邀同不知情之吳志宏（另為不起訴處分）駕車附載其等欲
    至台中市飲酒，惟因找不到酒店遂至泡沫紅茶店消費，至同日清晨六時十五分許
    ，吳志宏駕車附載潘國華、丙○○、甲○○三人返回雲林途中，在國道一號公路
    員林收費站南向處為警盤檢而查獲，並扣得上開槍、彈。
二、案經內政部警政署國道公路警察局第三警察隊報告臺灣彰化地方法院檢察署檢察
    官偵查起訴。
    理  由
一、右揭犯罪事實業據被告丙○○、甲○○於警訊、偵查中及本院審理中坦承不諱，
    並有上開具殺傷力之槍、彈扣案可證，再上開槍、彈經送鑑結果，認三枝手槍均
    係制式半自動手槍，機械性能良好，具殺傷力，而子彈三十二顆（已試射九顆）
    均係口徑九ｍｍ制式子彈，皆可供上開手槍裝填發射，具殺傷力等語，有內政部
    警政署刑事警察局八十九年九月五日刑鑑字第一一五七一七號鑑驗通知書一紙在
    卷可稽。本件事證明確，被告丙○○、甲○○之犯行，洵堪認定。
二、按槍砲彈藥刀械管制條例已於八十六年十一月十一日修正通過，並自同年十一月
    二十四日公布施行，惟持有或寄藏槍、彈之行為均屬繼續犯，其持有或寄藏行為
    繼續至行為終了以前法律縱有變更，惟其行為既繼續實施至新法施行以後，自無
    行為後法律變更之可言，故仍應適用行為時之法律即新修正之槍砲彈藥刀械管制
    條例論斷。故核被告丙○○之行為，係犯修正後槍砲彈藥刀械管制條例第七條第
    四項未經許可，寄藏手槍罪、第十二條第四項未經許可，寄藏子彈罪，又寄藏行
    為，當然包括持有行為，故其持有行為不另論罪；又其同時寄藏槍、彈行為，係
    一行為觸犯數罪名，屬想像競合犯，應從一重未經許可，寄藏手槍罪處斷；核被
    告甲○○之行為，亦係犯修正後槍砲彈藥刀械管制條例第七條第四項未經許可，
    寄藏手槍罪、第十二條第四項未經許可，寄藏子彈罪。公訴人認係犯同條項未經
    許可，持有手槍罪及未經許可，持有子彈罪，係屬有誤，起訴法條，應予變更。
    又寄藏行為，當然包括持有行為，故其持有行為不另論罪；又其同時寄藏槍、彈
    行為，係一行為觸犯數罪名，屬想像競合犯，應從一重未經許可，寄藏手槍罪處
    斷。爰審酌被告丙○○、甲○○之犯罪之動機、目的、手段、智識程度、所為尚
    未對社會治安造成實質危害及其於犯罪後之態度等一切情狀，各量處如主文所示
    之刑，罰金刑部分並均諭知易服勞役之折算標準，以資懲儆。扣案之槍、彈為槍
    砲彈藥刀械管制條例所禁止持有、寄藏之違禁物，應依刑法第三十八條第一項第
    一款規定沒收之。
三、另按槍砲彈藥刀械管制條例第十九條第一項規定：「犯第七條、第八條、第十條
    、第十一條、第十二條第一項至第三項、第十三條第一項至第三項之罪，經判處
    有期徒刑者，應於刑之執行完畢或赦免後，令入勞動場所，強制工作，其期間為
    三年。」此項規定不問對行為人有無預防矯治其社會危險性之必要，一律宣付強
    制工作三年，限制其中不具社會危險性之受處分人之身體、自由部分，其所採措
    施與所欲達成預防矯治之目的及所需程度，不合憲法第二十三條所定之比例原則
    ，業經於八十七年十二月十八日公布之大法官會議釋字第四七一號解釋宣告自該
    解釋公布之日起不予適用。本件被告二人並未涉及其他具體之犯罪行為，衡酌被
    告二人所為行為之嚴重性、行為表現之危險性，及對於未來行為之期待性等情狀
    ，與應予宣告強制工作之比例原則並不相當，揆諸前揭大法官會議解釋意旨，自
    不受槍砲彈藥刀械管制條例第十九條第一項規定之限制，爰不併宣告強制工作。
據上論斷，應依刑事訴訟法第二百九十九條第一項前段，槍砲彈藥刀械管制條例第七
條第四項、第十二條第四項，刑法第十一條前段、第五十五條、第四十二條第二項、
、第三十八條第一項第一款，現行法規所定貨幣單位折算新台幣條例第二條，罰金罰
鍰提高標準條例第二條後段，判決如主文。
本案經檢察官孫治遠到庭執行職務。
中      華      民      國      八  十  九    年    十    月  二十五    日
                                  台灣彰化地方法院刑事第二庭
                                      法      官  洪  志  賢
右正本證明與原本無異。
如不服本判決，應於判決送達後十日內，向本院提出上訴狀（須附繕本）。
                                      法院書記官  洪  年  慶
中      華      民      國      八 十  九    年    十    月  三十一    日
槍砲彈藥刀械管制條例第七條第四項
未經許可，持有、寄藏或意圖販賣而陳列第一項所列槍砲、彈藥者，處五年以上有期
徒刑，併科新臺幣一千萬元以下罰金。
槍砲彈藥刀械管制條例第十二條第四項
未經許可，持有、寄藏或意圖販賣而陳列子彈者，處五年以下有期徒刑，併科新幣三
百萬元以下罰金。


司法院資訊處製作；財團法人民間司法改革基金會備份。
